Inventaris van het archief van de Hervormde Stichting voor Maatschappelijk Werk van de Nederlandse Hervormde Kerk in Zuid-Holland, 1954-1979
Nationaal Archief, Den Haag
Nederlandse Hervormde Kerk Zuid-Holland: Hervormde Stichting voor Maatschappelijk Werk
NHK / Herv. Stichting Maatschappelijk Werk
oudste stuk - jongste stuk: 1953-1979
35312
182 inventarisnummers; 5,80 meter
Normale geschreven, getypte en gedrukte documenten, geen bijzondere handschriften.
Nationaal Archief, Den Haag
Het provinciaal bureau van de Nederlandse Hervormde Kerk in Zuid-Holland / Hervormde Stichting voor Maatschappelijk Werk
Het archief bevat naast algemene stukken betreffende de organisatie van de Hervormde Stichting voor Maatschappelijk Werk (HSMW) ook stukken betreffende de verschillende sectieonderdelen: Bejaardenzorg, Gerepatrieerdenzorg, Gezinszorg en Gezinsverzorging en Kinderbescherming en Reclassering.
Archiefvorming
Geschiedenis van het archiefbeheer
De verwerving van het archief
Het archief is voor langere tijd in beheer, niet in eigendom verkregen.
Aanwijzingen voor de gebruiker
Openbaarheidsbeperkingen
Deels openbaar, deels beperkt openbaar (A).
Materiële beperkingen
Het archief kent geen beperkingen voor het raadplegen van stukken als gevolg van slechte materiële staat
Aanvraaginstructie
Openbare archiefstukken kunnen online worden aangevraagd en gereserveerd. U kunt dit ook via de terminals in de studiezaal van het Nationaal Archief doen. Om te kunnen reserveren dient u de volgende stappen te volgen:
U maakt een profiel aan op www.gahetna.nl, en logt vervolgens in
Via de archiefinventaris (alleen de beschrijvingen met rode nummers) selecteert u het gewenste archiefstuk door op de knop 'Reserveren' te klikken
In het volgende scherm geeft u aan op welke dag u het archiefstuk wilt inzien
Indien u zich bevindt in de studiezaal en een tafelnummer heeft ontvangen kunt u dit nummer vermelden. Als u geen tafelnummer heeft kunt u tafelnummer 777 laten staan
Vervolgens bevestigt u uw reservering door deze te versturen.
Verwant materiaal
Beschikbaarheid van kopieën
Inventarisnummers van dit archief zijn niet in kopievorm beschikbaar
Verwante archieven
3.18.01 t/m 14 - Archieven van het provinciaal bureau van de Nederlandse Hervormde Kerk in Zuid-Holland, 1951-1959
Beschrijving van de series en archiefbestanddelen
- Algemene zaken, 1.
  - Agenda's en notulen, 1.1
    - Agenda's en notulen, Algemeen Bestuur HSMW, (1955) 1956-1963; 1; 1 pak
      klass.nr. 4.3.
    - Agenda's en notulen, Dagelijks Bestuur HSMW, 1954-1961; 2; 1 pak
      klass.nr. 4.2.
    - Agenda's en notulen van het stafoverleg, 1962-1965; 3-6; 4 omslagen
      Met enkele bijlagen
      - 1962, 3
      - 1963, 4
      - 1964, 5
      - 1965, 6
        Ontbreekt.
    - 1966-1969, 7-10; 4 omslagen
      - 1966 jan. 3-1966 dec. 19, 7
      - 1967 jan. 9-1967 nov. 6, 8
      - 1967 nov. 13-1968 juli 8, 9
      - 1968 aug. 12-1969 jan. 20, 10
        Openbaarheid beperkt tot 01-01-2020
        Plakboeken
    - 1969-1970, 11-14; 4 omslagen
      - 1969 jan. 27-1969 juli 20, 11
      - 1969 aug. 11-1969 dec. 15, 12
      - 1969 dec. 22-1970 mei 11, 13
        Openbaarheid beperkt tot 01-01-2021
      - 1970 mei 25-1970 dec, 14
    - "Plenaire staf"., 1971-1975; 15-18; 4 omslagen
      - 1971 jan. 4-1972 okt. 2, 15
        Openbaarheid beperkt tot 01-01-2023
      - 1972 okt. 30-1973 okt. 15, 16
        Openbaarheid beperkt tot 01-01-2024
      - 1973 nov. 5-1974 aug. 19, 17
        Openbaarheid beperkt tot 01-01-2025
      - 1974 sept. 2-1975 apr. 14, 18
        Openbaarheid beperkt tot 01-01-2026
    - "Deelstaf I" (maatsch. dienstverlening, hervormd-gereformeerd)., 1971-1973; 19-20; 2 omslagen
      - 1971 jan. 11-1972 juni 19, 19
      - 1972 aug. 21-1973 jan., 20
    - "Deelstaf II" (samenlevingsopbouw), 1971-1974; 21-22; 2 omslagen
      - 1971 jan.11-1972 nov. 20, 21
      - 1972 nov.27-1974, 22
    - Jaarverslagen PDC (Prov. Diac. Commissie) en HSMW:, (1954-1965 en 1966-1979); 23-24; 2 pakken
      1953 (Ned. Herv. Stichting voor Gezinszorg en gezinsverzorging in Zuid-Holland) ontbreekt.
      1954 (alléén HSMW)
      1955 Incl. Diaconale kamer Coll. v. Toez. 1954-1955
      1956-1961
      1962 (alléén HSMW)
      1963-1979 (1980)
      - Niet gespecificeerd, 23
      - Niet gespecificeerd, 24
        Openbaarheid beperkt tot 01-01-2030
    - Verslagen van besprekingen met diverse instanties., 1964-1965; 25; 1 omslag
    - S.b. de weekopening en verslag personeelsuitje, 1969; 26; 2 stukken
    - Notulen van vergaderingen van het Klein Moderamen/dagelijks bestuur PDC/HSMW, 1964 (2 dec.)-1975; 27-31; 5 omslagen
      - 1964 dec. 2-1967 nov. 24, 27
      - 1968 jan. 12-1969 nov. 7, 28
      - 1969 dec. 12-1972 aug. 11, 29
      - 1972 sept. 29-1974 juni 7, 30
      - 1974 aug. 2-1975, 31
    - Notulen van vergaderingen van het Klein Moderamen/dagelijks bestuur PDC/HSMW, 1976-1979; 32; 1 omslag
      Plakboek
    - Notulen van vergaderingen van het dagelijks bestuur van de HSMW met het dagelijks bestuur van de Gereformeerde Stichting voor Maatschappelijk Werk in Zuid-Holland, 1969 (7 febr.)-1972 (30 mei); 33; 1 omslag
    - Notulen van het Hervormd/Gereformeerd Stafoverleg, 1969 (18 aug.)-1972; 34; 1 omslag
  - Organisatie, 1.2
    - Stukken betr. de (wijziging v.d.) stichtingsakte, huisvesting en organisatie i.h. algemeen, 1955-1961, 1976; 35; 1 omslag
      Openbaarheid beperkt tot 01-01-2027
      klass.nr. 4.1
    - Circulaires van de HSMW, 1957-1960; 36; 1 omslag
    - Stukken betr. de ontwikkeling en vorming van secties, 1960-1961; 37; 1 omslag
    - Stukken betr. het secretariaat van de Delta-commissie, 1968; 38; 1 omslag
  - Archief en bibliotheek, 1.3
    - Stukken betr. de opbouw van het archief, 1959-1963 en z.j.; 39; 1 omslag
    - Stukken betr. de bibliotheek, 1963-1970 en z.j. (ca. 1959); 40; 1 omslag
  - Financiën, 1.4
    - Jaarstukken (begrotingen, jaarrekeningen met goedkeuringen/controlerapporten, 1955-1978; 41-43; 3 pakken
      - 1955-1965, 41
      - 1966-1973, 42
      - 1974-1978, 43
        Openbaarheid beperkt tot 01-01-2029
  - Personeel, 1.5
    - Werkverslagen F. Oskam, prov. maatsch. werkadviseuse, 1953 (okt.)-1961 okt; 44; 1 omslag
      klass.nr. 4.3
    - Stukken betr. de benoeming van drs. J. Visser tot directeur, 1955-1956; 45; 1 omslag
    - Werkverslagen drs. J. Visser, directeur, 1958-1960; 46; 1 omslag
      klass.nr. 4.2
    - Werkverslagen J. Windig, prov. kerkelijk maatsch. werkadviseur, 1958; 47; 1 omslag
      klass.nr. 4.6
    - Werkverslagen J.J. van Unnik, prov. maatsch. werkadviseuse, 1958 (nov.)-1961; 48; 1 omslag
      klass.nr. 4.5.1
    - Instructies maatsch. werk(st)ers, 1958; 49; 1 omslag
      klass.nr. 4.4
    - Werkverslagen functionaris Zuid-Hollandse eilanden, J.P. Suverein, 1959 (nov.)-1960; 50; 1 omslag
    - Werkverslagen van diverse funktionarissen, uitgezonderd bejaardenwerk, 1962-1965; 51-54; 4 omslagen
      - 1962, 51
      - 1963, 52
      - 1964, 53
      - 1965, 54
    - Werkverslagen van diverse funktionarissen, uitgezonderd bejaardenwerk, 1966-1967; 55-56; 2 omslagen
      - 1966, 55
      - 1967, 56
    - Werkverslagen van diverse funktionarissen, uitgezonderd bejaardenwerk, 1968-1979; 57-68; 13 omslagen
      - 1968, 57
      - 1969, 57A
      - 1970, 58
      - 1971, 59
        Openbaarheid beperkt tot 01-01-2022
      - 1972, 60
      - 1973, 61
      - 1974, 62
      - 1974, 63
      - 1975, 64
      - 1976, 65
      - 1977, 66
        Openbaarheid beperkt tot 01-01-2028
      - 1978, 67
      - 1979, 68
    - Nota m.b.t. de werkwijze en taakverdeling van funktionarissen van de HSMW, 1975; 69; 1 stuk
  - Kontakten met div. instellingen/regio's, 1.6
    - Stukken betr. de diaconale contactcommissie voor het Westland (uitgaande van de HSMW), 1961-1964; 70; 1 omslag
    - Stukken betr. de besprekingen m.b.t. de fusie met de Gereformeerde Stichting voor Maatschappelijk Werk in Zuid-Holland; "Commissie van Acht", 1966-1969; 71; 1 omslag
    - Stukken betr. de diaconale ondersteuning in de regio Leiden, 1969-1974; 72; 1 omslag
    - Stukken betr. het streekverband van diakonieën in het Westland, 1973-1975; 73; 1 omslag
    - Stukken betr. het Provinciaal Diakonaal Fonds van de HSMW, 1975-1979; 74; 1 omslag
  - Alexanderstad, 1.7
    - Stukken betr. de planningscommissie "Alexanderstad", 1966-1970; 75; 1 omslag
      Betreft stukken, afkomstig van de HSMW-adviseur P.C. Janse.
    - Verslagen van vergaderingen van de organisatiecommissie Alexanderstad, 1966-1969; 76; 1 omslag
    - Stukken betr. div. bijeenkomsten m.b.t. Alexanderstad, 1967-1969; 77; 1 omslag
- Sectie bejaardenzorg, 2.
  - Notulen, 2.1
    - Agenda's en notulen van de sectie, 1954-1955; 78; 1 omslag
      Notulen 7e vergadering ontbreken.
    - Agenda's en notulen van de sectie, 1956-1959; 79; 1 omslag
      Klass.nr. 13.1.2
    - Agenda's en notulen van de sectie, 1960-1962 (15 nov.); 80; 1 omslag
      20 dec. 1962 alléén agenda aanwezig
    - Agenda's en notulen van de Commissie Bejaardenwerk van de HSMW en sinds 1968, tevens de Gereformeerde Commissie bejaardenwerk., 81-85; 5 omslagen
      - 1963-1964, 81
      - 1966-1968 (nov.), 82
      - 1968 (dec.)-1971 (juni), 83
      - 1971 (aug.) 1973 (sept.), 84
      - 1973 (okt.)-1974 (mrt.), 85
    - Agenda's en notulen van het moderamen van de Commissie Bejaardenwerk van de HSMW., 1963-1974; 86-89; 4 omslagen
      - 1963-1964, 86
      - 1966-1969 (febr.), 87
      - 1969 (mrt.)-1971, 88
      - 1972-1974 (juni), 89
    - Agenda's en notulen van de Commissie verpleeg(te)huizen van de HSMW, sinds 1968 tevens Gereformeerde Stichting voor Maatschappelijk Werk., 1960-1971; 90-94
      - 1960-1964, 90; 1 omslag
        Klass.nr. 13.1.9.3
      - 1966-1967 ("deel I")., 91; 1 plakboek
      - 1968-1969 ("deel II")., 92; 1 plakboek
      - 1970-1971 (sept.)., 93; 1 plakboek
      - 1971 (okt.)-1974 (mrt.), 94; 1 omslag
        onvolledig.
  - Verslagen, 2.2
    - Jaar- en werkverslagen functionaris, 1959 (sept.)-1962; 95
      1 omslag Klass.nr. 13.1.9
    - Werk- en jaarverslagen adviseurs bejaardenwerk, 1961-1963-1967, 1976 (sept.-dec.), 1977, 1979; 96; 1 pak
    - Verslagen van diverse besprekingen, 1970; 97; 1 omslag
  - Organisatie en personeel, 2.3
    - Correspondentie m.b.t. de in- en samenstelling/taken van de sectie, 1954; 98; 1 omslag
    - Instructie voor de functionaris, 1959; 99; 1 stuk
      Klass.nr. 13.1.3
    - Stukken betr. de organisatie, samenstelling en werkwijze van de Commissies Bejaardenwerk en Verpleeg(te)huizen, alsmede de adviseur bejaardenwerk, 1970-1974; 100; 1 omslag
  - Uitvoering van de taak, 2.4
    - Stukken betr. het plaatselijk bejaardenwerk, ca. 1963-1975; 101-108; 8 pakken
      Alfabetisch per gemeente geordend.
      - Plaatsen A-D, 101
      - Plaatsen G-H, 102
      - Plaatsen K-L, 103
      - Plaatsen M-N, 104
      - Plaatsen O-P, 105
      - Plaatsen R-S, 106
      - Plaatsen V, 107
      - Plaatsen W-Z, 108
    - Stukken betreffende het organiseren van vakantieweken voor bejaarden, 1961-1974; 108A; 1 omslag
    - Publikaties, 1972, 1979, z.j. (1955); 108B; 1 omslag
- Sectie gerepatrieerdenzorg, 3.
  - Toelichting, 3.1
    Dit "archief", gevormd door diverse functionarissen, werkzaam op het gebied van de gerepatrieerdenzorg, werd in juni 1993 op het prov. kerkelijk bureau te Schiedam aangetroffen naast dat van de HSMW. Deze stukken zijn dan ook hieronder zoveel mogelijk apart beschreven. Het archief werd in September 1993 te Vlaardingen herordend en beschreven op onderstaande lijst.
    Gezien het belang van deze stukken werd niets vernietigd: de omvang bleef derhalve bijna 3 ml. De stukken dienen nog materieel verzorgd te worden. De sectie werd in 1955 opgericht.
    F. Schoonheim
  - Notulen/correspondentie/verslagen, 3.2
    - Ingekomen en minuten van uitgaande stukken, notulen, o.m. betreffende de oprichting, 1954-1955 (1956); 109; 1 omslag
    - Ingekomen stukken bij F. Oskam, Prov. maatsch. werkster betreffende gerepatrieerden, 1954-1957; 110; 1 omslag
    - Jaarverslagen, en subsidieaanvragen; 1955; 1956-1957; 111; 1 omslag
    - Notulen, circulaires, dokumentatie en correspondentie, 1956-1958; 112; 7 omslagen
    - Werkverslagen van de verschillende maatschappelijk werksters, 1956-1961; 113; 1 omslag
    - Notulen, met bijlagen van de sectie, 1959-1960; 114; 1 pak
    - Notulen, 1961-1963, 1970; 115; 1 omslag
      klass.nr. 13.2.2
    - Ingekomen en minuten van uitgaande stukken bij de direkteur HSMW betreffende gerepatrieerdenzorg, alsmede notulen van de sectie, 1961-1964; 116; 1 omslag
    - Ingekomen en minuten van uitgaande stukken bij de adviseur gerepatrieerdenzorg, 1962-1968; 117; 1 omslag
    - Notulen van de "contactsectie", vanaf okt. 1967 "commissie" gerepatrieerdenwerk in Zuid-Holland, 1966-1968 (1 okt.); 118; 1 omslag
  - Circulaires diverse instellingen, 3.3
    - Circulaires van de commissie gerepatrieerdenzorg van de A.D.R., 1957-1960; 119; 1 omslag
    - Circulaires van de Stichting Centraal Comité van Kerkelijk en Particulier Initiatief voor Sociale Zorg t.b.v. gerepatrieerden (C.C.K.P.), 1958-1968; 120-122; 3 omslagen
      - 1958-1960, 120
      - 1958-1960, 1960-1962, 121
      - 1958-1960, 1965-1968, 122
    - Brochure "Ontmoeting met gerepatrieerden", uitgave A.D.R., 1959; 123; 1 deeltje
  - Organisatie, 3.4
    - Stukken betr. de samenstelling v.d. sectie, 1958-1960; 124
      1 omslag klass.nr. 13.2.1
  - Gerepatrieerdenregistratie, 3.5
    - Kaartsysteem van gerepatrieerden, alfabetisch-lexicografisch, z.j. (ca. 1950-1965); 125-127; 3 dozen
      - Alfabetisch op plaatsnaam, 125
      - Alfabetisch op plaatsnaam, A-R, Z, 126
      - S-Y, 127
        De nrs. 125-126 gaan vermoedelijk vooraf aan nr. 127.
    - Dossiers inzake de zorg aan (gezinnen van-) gerepatrieerden in de diverse plaatsen, ca. 1956-ca. 1967; 128-133; 6 pakken
      Oud opschrift: "Archief mej. Rudolphi"
      Alfabetisch-lexicografisch
      - plaatsen A-C, 128
      - plaatsen D-G, 129
      - plaatsen H-L, 130
      - plaatsen M-R, 131
      - plaatsen Sa-St, 132
      - plaatsen V-Z, 133
    - Ingekomen stukken en minuten van uitgaande stukken bij de maatschappelijk werkster te Katwijk a/Zee betr. gerepatrieerden, 1957-1960; 134; 1 omslag
    - Overige dossiers inzake de zorg aan gerepatrieerden in de diverse plaatsen, ca. 1958-1962; 135-136; 2 pakken
      - plaatsen A-N, 135
      - plaatsen O-Z, 136
        Deze dossiers werden als aparte serie aangetroffen.
    - Stukken betr. commissies, afdelingen e.d. en contacten met (personen in-) diverse plaatsen in de provincie, betr. de gerepatrieerdenzorg, ca. 1958-1962; 137-138; 2 pakken
      alfabetisch-lexicografisch
      - Plaatsen A-O, 137
      - Plaatsen P-Z, 138
    - Adreslijsten van gerepatrieerden en lijsten van maatschappelijk werkers, 1956-1965; 139; 1 pak
    - Diverse lijsten en overzichten van gerepatrieerden, 1964-1968; 140; 1 omslag
    - Kaartsysteem van gerepatrieerden, alfabetisch op persoonsnaam, z.j.; 141; 1 doos
      Hierbij ook andere categorieën zoals slachtoffers watersnoodramp
  - Aktiviteiten, 3.6
    - Stukken betr. het contactblad "Ontmoeting", 1958-1960; 142
    - Stukken betr. het houden van contactbijeenkomsten, 1959-1962; 143; 1 omslag
    - Stukken betr. aktiviteiten t.b.v. gerepatrieerden, zoals vakantieweken, 1960-1962; 144; 1 omslag
- Sectie Gezinszorg en Gezinsverzorging, 4.
  - (werk) Verslagen maatsch. werksters, 1955-1957; 145; 1 omslag
  - Stukkken betr. de installatie en samenstelling sectie 1956, 146; 1 omslag
  - Correspondentie, notulen, e.d. van de secretaris, drs. J. Visser, 1956-1961; 147-151; 5 omslagen
    klass.nr. 13.4.2.
    Nog bezien op dubbelen
    - 1956-1957, 147
    - 1958, 148; 1 omslag
    - 1959, 149
    - 1960, 150
    - 1961, 151
  - Correspondentie van de maatsch. werkster, 1956-1958; 152; 1 omslag
    klass.nr. 14.1
  - Agenda's, notulen en werkverslagen e.d. van de maatsch. werksters, 1959-1960; 153; 1 omslag
  - Stukkken betr. de opleiding tot gezinsverzorgster (dokumentatie en notulen commissie voor de opleiding), 1960-1961; 154
    klass.nr. 14.2
- Sectie Kinderbescherming en reclassering, 5.
  klass.nr. 13.3
  Voor verslagen: zie jaarverslagen HSMW
  - Stukken betr. de samenstelling en organisatie v.d. sectie, 1957-1961; 155; 1 omslag
    klass.nr. 13.3.1
  - Agenda's, notulen en enkele bijlagen, 1957 (sept)-1962; 156; 1 omslag
    klass.nr. 13.3.2
- Gedeponeerde archieven bij HSMW, 6.
  - GBC, 6.1
    - Notulen van de Gemeenschappelijke Begeleidingscommissie (G.B.C.), 1967-1973; 157-160; 4 omslagen
      - 1967 (19 apr.)-1969 (10 nov.) "deel I", 157; 1 plakboek
        Betreft een interkerkelijke commissie; vanaf 1969 Gereformeerd; vanaf mei 1973 Federatie Maatschappelijke Dienstverlening (FMD)
      - 1969 (20 nov.) 1972 (10 Jan.), 158
      - 1972 (24 jan.)-1972 (9 okt.), 159
      - 1972 (23 okt.)-1973 (11 mei), 160
  - Besturenoverleg, 6.2
    - Notulen van het dagelijks bestuur van de provinciale samenwerkingsorganen in Z.H., vanaf okt. 1972 "Gemeenschappelijk Besturenoverleg", "deel I", 1969 (24 jan.)- 1973 (16 mrt.); 161; 1 omslag
    - Kommissie algemeen maatschappelijk werk, [1969-1972], 6.3
      Secretaris: ds. G.J. Geels (HSMW)
      - Agenda's en notulen van de Hervormde/Gereformeerde Kommissie algemeen maatschappelijk werk, resp., 162-163
        - 1969 (19 febr.)-1971 (3 nov.), 162; 1 omslag
        - 1971 (22 nov.)-1972 (29 febr.), 163; 1 omslag
    - Provinciaal Commissariaat voor Maatschappelijk en Cultureel Werk vanwege de Hervormde Kerk in Zuid-Holland, 6.4
      Drs. J. Visser, directeur HSMW was secretaris. Het Commissariaat was ingesteld door de P.D.C. De stukken werden aangetroffen in het archief HSMW.
      - Agenda's en notulen, 1957-1961; 164; 1 omslag
      - Agenda's en notulen, 1962-1966; 165; 1 omslag
        klass.nr. 22-2-5
      - Verslag van de door het Commissariaat georganiseerde conferentie, 1961; 166; 1 stuk
    - Overlegorgaan, 6.5
      Ingesteld 1973 op initiatief van de PKV; voortzetting van "vroegere" Commissariaat (zie boven).
      - Agenda's en notulen, met enkele bijlagen, 1973; 167; 1 omslag
    - Hervormd/Gereformeerde Kommissie gezinsverzorging, 6.6
      - Notulen, "deel I", 1969 (13 febr.)-1970 (27 aug.); 168; 1 omslag
    - SIBA, 6.7
      - Stukken betr. de deelname namens de PDC/HSMW aan diverse organen en werkgroepen m.b.t. buitenlandse werknemers, m.n. de Stuurgroep Informatie Buitenlandse Arbeiders (SIBA), 1971-1979; 169; 1 omslag
        Vergaderstukken en dokumentatie over te brengen naar GA Rotterdam.
    - Kommissie van Overleg van de Hervormde Kerkeraden op Voorne, Putten en Rozenburg, 6.8
      Gedeponeerd via J.P. Suverein, adviseur van de commissie. De commissie was gevormd op initiatief van de HSMW.
      - Notulen, Correspondence; 1964-1969; 1963-1970; 170-170A; 2 pakken
        - Niet gespecificeerd, 170
        - Niet gespecificeerd, 170A
    - Stichting Evangelie en Industrie Botlek/Europoort, 6.9
      Archief van de Stichting "Evangelie en Industrie Botlek/Europoort".
      gedeponeerd via de voorzitter, J.P. Suverein.
      - Notulen, 1964 juni 1-1968 maart 12; 171; 1 omslag
        Handgeschreven
      - Notulen, verslagen e.d. (gestencild), 1964-1967; 172; 1 omslag
      - Corresp., 1961-1967; 173; 1 omslag
        Hierbij ook notulen en verslagen
    - Commissie voor de Zuid-Hollandse eilanden van de HSMW, 6.10
      Secretaris: drs. J. Visser, directeur HSMW.
      - Notulen/verslagen, a.
        - Agenda's en notulen, met enkele bijlagen, v.d. Commissie "Windig", later Comm. Z.H. eilanden., 1957-1961; 174; 1 omslag
          klass.nr. 13.5.2.
        - Agenda's en notulen, met enkele bijlagen, v.d. Commissie "Windig", later Comm. Z.H. eilanden., 1963-1965; 175
        - (werk)Verslagen, 1954-1960; 176; 1 omslag
      - Overig, b.
        - Stukken betr. Voorne-Putten, 1957-1959; 177; 1 omslag
          oud. nr. 9
        - Stukken betr. de Hoeksche Waard, 1957-1960; 178; 1 omslag
          (oud nr. 8)
          (nog mat. te verz.)
        - Stukken betr. Goeree-Overflakkee (oud klass.nr. 13.5.5.0.), en Voorne-Putten (oud klass.nr. 13.5.5.1); 1957-1961; 1956-1960; 179; 1 omslag
        - Stukken betr. het Deltaplan, 1958; 180; 1 omslag
          betr. stukken van mej. Piloo, funktionaris Z.H.-eilanden
          (oud. nr. 6)
        - Taakomschrijving maatsch. werk-adviseuse, 1959; 181; 1 stuk
        - Stukken betr. Rozenburg-Ysselmonde, 1959-1960; 182; 1 omslag
          (oud nr. 7)